

# **Dioselyn** Lemus

🖴 dimediose09@gmail.com 📞 +57 323 712 8202 💽 Bogotá, Bogotá D.C., Colombia

Hola, soy Dioselyn Lemus, una apasionada desarrolladora FullStack con 24 años, Originaria de Venezuela, vivo en Colombia hace 6 años junto con mis dos gatitas. Me encanta el mundo del Frontend y el diseño UX/UI, estoy en constante búsquedas de nuevas oportunidades para aprender y crecer.

# Datos personales

© C.C: 1.033.120.223

- © 9 mayo 1999, Caracas, Distrito Capital, Venezuela
- A Mujer, Soltero(a)

## Experiencia laboral

Dic2023 - Actual

#### Desarrollador Web

#### Freelancer

Desempeño fuciones fullstack, trabajando con html, css puro, ReactJS, NextJS, Tailwind, Material IU, un poco de Php y VueJS. Trabajando en Node|S junto con bases de datos como PostgreSQL y MySQL. Me comunico con clientes directamente y mi grupo de trabajo el flujo en mediante Git.

Sep2023 - Oct2023

### Experiencia académica

### Henry Bootcamp

En este proyecto me encargue principalmente: Diseñe la interfaz utilizando Figma. Configuré las rutas con React Router-dom. Creé las páginas principales y funcionalidades, incluyendo filtros y paginación. Colaboré en las vistas generales del dashboard de administrador.

Dic2022 - Jul2023

#### Auxiliar De Enfermeria

#### Auxiliar de Enfermeria

Coordinar a un grupo de auxiliares para lograr llevar a cabo entrega de formatos necesarios. Brindé asistencia a los pacientes y revisé notas médicas y medicamentos utilizando software especializado.

## Redes y enlaces

m www.linkedin.com/in/dioselyn-lemus-66a0321aa/

### Habilidades

NodeIS NextJS **Tailwind** Material UI ReactIS Diseño web JavaScript Html Css

#### **Hobbies**

Crochet Leer Podcast

May2020 - Dic2022

# Diseñadora De Logotipos Bordados

Diseñadora de Logotipos y Bordados

Desarrollé logotipos en 2D y 3D con ARTsizer y Wilcom. Aseguré la satisfacción de los clientes con diseños precisos en telas y merchandising.

### **Estudios**

Oct2022 - Sep2023

Fullstack Developer Henry Bootcamp

Dic2021 - Dic2022

Auxiliar De Enfermeria

Instituto Universitario CENCADENT

Ene2019 - Abr2020

**Marketing Digital** 

Universidad Cooperativa de Colombia

### Certificaciones

Fullstack Developer Noviembre 2023

Henry

https://certificates.soyhenry.com/new-cert? id=c3e505f32e15f95bdcf57cecb0fa1415a42a0d917b14c1b34f6bbfd0392fea56